# 代金券账务处理

提问人：nemo9527 时间：2022-06-09 11:16:23
我司销售新能源车，从第三方电池租赁公司购买充电代金券补贴客户，客户在公用充电桩充电时，可以用我司发放的代金券抵扣充电费用。请问老师，我司从电池租赁公司购买代金券发放给客户，该如何做账务处理？是确认为费用合适？还是在确认充电收入时冲减收入合适？还是按照新收入准则，比如客户充值 100 元额度，我司发放了 20 元代金券，客户后续持卡消费 100 元，则会计上应确认的收入=100*（100/120）=83.33元，烦请陈版主给予指导，感谢

回答人：chenyiwei
这部分代金券款项均应冲减收入。在具体处理方面，应注意区分相关充电服务是由本企业提供，还是由外部第三方提供。
如果充电服务由本企业提供的，则按照新能源车和充电服务两者公允价值（单独售价）的相对比例来确定递延的金额，将递延的金额在后续提供充电服务时确认为收入。
如果充电服务由第三方提供的，则应估计日后需结算给第三方充电服务商的金额，作为其他应付款予以递延，后续实际发生结算时冲减该项负债，不确认充电服务的收入。